臺灣高等法院臺中分院民事裁定  100年度抗字第454號
抗  告  人  張志維
上列上列抗告人與相對人王鏡熙等人間分割共有強制執行聲明異
議事件，抗告人對於中華民國100年9月21日臺中地方法院100年
度執事聲字第106號所為裁定提起抗告，本院裁定如下：
    主  文
抗告駁回。
抗告費用由抗告人負擔。
    理  由
一、抗告意旨略以：抗告人即債權人張志維認法院對己死亡之人
    為判決，僅係具判決之外形，實質上不生判決之效力，二造
    當事人均不受其拘束，本件分割共有物之訴訟雖債務人廖景
    盛於中華民國(下同)80年11月29日死亡，第二審法院於96年
    8月21日仍對之為判決，該判決係屬無效之判決，其他當事
    人並不受該判決之拘束，本件執行名義對其他當事人仍已確
    定應仍能為強制執行，爰提起抗告等語。
二、經查：本件抗告人即債權人前持原審94年度訴字第1424號民
    事判決、本院95年度上字第137號民事判決、最高法院97年
    度台上字第254l號民事裁定及其確定證明書為執行名義聲請
    分割共有物強制執行，查該訴訟標的對於全體共有人必須合
    一確定，當事人始為適格。上開第一審法院於95年2月7日判
    決，並經部分共有人提起上訴後，因共有人廖志清於95年12
    月6日死亡，而於第二審訴訟程序中由廖賴淑美、廖政渝、
    廖政洋、廖景盛、廖獻凱承受訴訟，並於96年8月21日作成
    判決，惟該承受訴訟人廖景盛已於80年11月29日死亡，是該
    判決對於已經死亡者為裁判，自不生效力，無從執行。故抗
    告人雖主張同意當事人死亡則所為之判決對二造間均無拘束
    力，但卻認須合一確定之分割共有物訴訟，雖有當事人死亡
    ，而法院未查出仍為判決後，該判決僅係對該死亡之當事人
    與其他當事人間無效而己，除該無效之當事人部分外，對其
    他當事人間之該分割共有物判決則仍生判決之效力云云，其
    主張即先後矛盾，自屬無理由。原審裁定駁回本件聲請，核
    無不當，抗告意旨猶執陳詞，應認其抗告為無理由，應予駁
    回。
三、據上論結，本件抗告為無理由，依民事訴訟法第495條之1第
    1項、第449條第1項、第95條、第78條，裁定如主文。
中    華    民    國   100    年    11    月    7     日
                民事第五庭    審判長法  官  李寶堂
                                    法  官  古金男
                                    法  官  鄭金龍
以上正本係照原本作成。
再為抗告應以適用法規顯有錯誤為理由。
如提起再抗告者應於裁定送達後10日內向本院提出抗告理由狀（
須按照他造人數附具繕本）並繳納抗告裁判費新臺幣1,000元，
同時委任律師或具有律師資格之關係人為代理人。
                                    書記官  姚錫鈞
中    華    民    國   100    年    11    月    9     日
                                                      Ｓ